【裁判字號】    98,訴,545
【裁判日期】    980908
【裁判案由】    毒品危害防制條例
【裁判全文】
臺灣苗栗地方法院刑事判決               98年度訴字第545號
公  訴  人  臺灣苗栗地方法院檢察署檢察官
被      告  甲○○
                    （現另案於臺灣新竹監獄執行中）
上列被告因違反毒品危害防制條例案件，經檢察官提起公訴（98
年度毒偵字第855 號），被告於本院行準備程序時就被訴事實為
有罪之陳述，經本院合議庭裁定由受命法官獨任進行簡式審判程
序，判決如下
    主      文
甲○○施用第一級毒品，累犯，處有期徒刑壹年肆月；扣案之注
射針筒貳支沒收。又施用第二級毒品，累犯，處有期徒刑捌月。
應執行有期徒刑壹年拾月；扣案之注射針筒貳支沒收。
    事      實
一、甲○○曾於民國87年間因施用毒品案件，經本院裁定送觀察
    、勒戒後，認無繼續施用毒品之傾向，於民國87年7 月20日
    釋放出所，並經本院於同年9 月10日以87年度訴字第119 號
    判決免刑確定。又於88年間再犯施用毒品案件，經本院裁定
    觀察、勒戒後，認有繼續施用毒品傾向，再經本院裁定令入
    戒治處所施以強制戒治，嗣因上開強制戒治成效經評定合格
    ，而於88年7 月9 日停止戒治，所餘期間交付保護管束，於
    89年2 月10日保護管束期滿未經撤銷而執行完畢。刑事責任
    部分，則經臺灣苗栗地方法院檢察署檢察官以89年度毒偵字
    第1169號提起公訴，並經本院以89年度訴字第233 號判決判
    處有期徒刑8 月確定。又於89年間因3 犯施用毒品案件，再
    經本院裁定令入戒治處所施以強制戒治，嗣於90年9 月10日
    戒治期滿執行完畢；刑事責任部分，則經本院以89年度訴字
    第373 號判決分別判處有期徒刑8 月、6 月，並定應執行刑
    為有期徒刑1 年2 月，上揭2 案件並經本院以90年度聲字第
    66 6號裁定應執行刑為有期徒刑1 年8 月確定。復於93年間
    因4 犯施用毒品案件，經本院以93年度訴字第45號判決分別
    判處有期徒刑1 年、8 月，定應執行刑為有期徒刑1 年7 月
    確定。又於93年間因犯轉讓毒品案件，經本院以93年度訴字
    第548 號判決判處有期徒刑1 年2 月，經上訴臺灣高等法院
    臺中分院後撤回上訴確定。上揭2 案件，經本院以94年度聲
    字第760 號裁定應執行為有期徒刑2 年8 月確定。復於93年
    間因5 犯施用毒品案件，經本院以93年度訴字第502 號判決
    判處有期徒刑1 年10月，嗣經臺灣高等法院臺中分院以94年
    度上訴第260 號判決駁回上訴確定。甲○○另因犯竊盜案件
    ，經本院以93年度易字第245 號判決判處有期徒刑1 年2 月
    確定。又因犯詐欺案件，經本院以95年度苗簡字第159 號判
    決判處有期徒刑4 月確定，嗣因中華民國96年罪犯減刑條例
    公布施行，經本院以96年度聲減字第950 號裁定減刑並定應
    執行刑為有期徒刑1 年7 月確定，並與前揭經本院以94年度
    聲字第760 號裁定定應執行刑為有期徒刑2 年8 月接續執行
    ，甫於97年1 月23日縮短刑期假釋出監並付保護管束，於97
    年9 月20日保護管束期滿執行完畢。
二、詎甲○○猶不知悔改，基於施用第一級毒品之犯意，於98年
    5 月13日晚上8 時30分許為警採尿時回溯26小時內某時許，
    在其位於苗栗縣竹南鎮○○里○○街52號住處，以將海洛因
    混合食鹽水置於注射針筒內注射之方式，施用第一級毒品海
    洛因1 次。另基於施用第二級毒品之犯意，於98年5 月13日
    晚上8 時30分許為警採集尿液時起往前回溯96小時內之某時
    ，在其位於苗栗縣竹南鎮○○里○○街52號住處，以將甲基
    安非他命置於玻璃球吸食器內（未扣案），以火燒烤產生燻
    煙，再吸食該燻煙之方式，施用第二級毒品甲基安非他命1
    次。嗣於98年5 月13日晚上7 時許，甲○○因駕駛車牌號碼
    LK-6387 號自小客車，在苗栗縣頭屋鄉和源加油站時，因形
    跡可疑，為警盤查時，發現車上有注射針筒2 支，且經其同
    意採集尿液送驗後，確呈海洛因代謝物嗎啡及甲基安非他命
    陽性反應，而查悉上情。
三、案經苗栗縣警察局苗栗分局報請臺灣苗栗地方法院檢察署檢
    察官偵查起訴。
    理      由
一、上開犯罪事實，業據被告甲○○於警詢及本院審理時坦承不
    諱，且其於98年5 月13日經司法警察採集尿液送檢驗結果，
    確呈嗎啡及甲基安非他命陽性反應，有中山醫學大學附設醫
    院檢驗科藥物檢測中心於98年5 月28日出具之尿液檢驗報告
    、苗栗縣警察局苗栗分局毒品犯罪嫌疑人尿液採驗作業管制
    紀錄各1 份、濫用藥物尿液檢驗檢體監管紀錄表4 紙在卷可
    稽。此外，復有扣案之注射針筒2 支可資佐證，足認被告前
    開自白與事實相符，應堪採信。又查海洛因經注射或吸入人
    體後，約80% 於24小時內自尿中排出，一般而言，尿液中能
    否驗出嗎啡陽性反應與其投與量、投與途徑、採尿時間、個
    人體質及檢測方法之靈敏度有關，國外曾有文獻報導注射6
    毫克之海洛因鹽酸鹽，其代謝物嗎啡之平均可檢出時限約為
    26小時；而甲基安非他命經口服投與後約70% 於24小時內自
    尿中排出，約90% 於96小時內自尿中排出，由於甲基安非他
    命成分之檢出與其投與方式、投與量、個人體質、採尿時間
    與檢測儀器之精密度等諸多因素有關，因此僅憑尿液中呈安
    非他命陽性反應，並無法確實推算吸食時間距採集時間之長
    短，惟依上述資料推斷，最長可能不會超過4 日，均經行政
    院衛生署藥物食品檢驗局分別以81年9 月8 日（81）藥檢壹
    字第8114885 號、81年2 月8 日（81）藥檢一字第001156號
    函述綦詳。被告上開採尿送驗結果，既呈嗎啡及甲基安非他
    命之陽性反應，則依上揭說明，堪認被告係分別於98年5 月
    13日晚間8 時30分許為警採尿前回溯26小時、96小時內之某
    時施用第一、二級毒品無疑。至於被告施用第一級毒品海洛
    因、第二級毒品甲基安非他命之確切時間，因其於警詢及本
    院審理時供述之時間相異，且於本院審理時，僅泛稱係於查
    獲前3 、4 天施用海洛因，而甲基安非他命之施用時間已不
    復精確記憶，印象中係查獲前6 、7 天云云，顯與上揭事證
    不符，尚難憑採。從而，本案事證已臻明確，被告施用第一
    、二級毒品之犯行，洵堪認定，均應依法論科。
二、另被告於本案言詞辯論終結後之98年9 月1 日，始具狀聲請
    重新調查及檢驗所送檢之尿液，以證明送檢之尿液係烏龍茶
    而非其所有之尿液，被告並無施用毒品云云。惟被告於警詢
    及本院審理時均坦承有施用第一、二級毒品犯行，其此部分
    辯解，已與其前揭所述不符，難以遽信。再者，倘其上開所
    述確係屬實，何以其自警詢、本院審理時均未提出此節？益
    見被告此部分辯解，並非可採，本院認無調查之必要，併此
    敘明。
三、按海洛因、甲基安非他命分別為毒品危害防制條例第2 條第
    2 項第1 、2 款所規定之第一、二級毒品，不得非法施用。
    核被告甲○○所為，係犯毒品危害防制條例第10條第1 項之
    施用第一級毒品罪及同條例第10條第2 項之施用第二級毒品
    罪。其施用前後持有第一、二級毒品之低度行為，分別為施
    用之高度行為所吸收，均不另論罪。被告所犯上開施用第一
    、二級毒品罪間，犯意各別，方法不同，罪名亦殊，應予分
    論併罰。又被告前有如事實欄一所載之刑案科刑及執行紀錄
    ，甫於97年9 月20日保護管束期滿未經撤銷視為執行完畢等
    情，有卷附臺灣苗栗地方法院檢察署刑案資料查註紀錄表及
    臺灣高等法院被告前案紀錄表各1 份在卷可稽，其受有期徒
    刑之執行完畢，於5 年以內故意再犯本件有期徒刑以上之罪
    ，為累犯，均應依刑法第47條第1 項之規定，各加重其刑。
四、爰審酌被告前有多次施用毒品前科，並經送觀察勒戒及強制
    戒治後，猶不思戒絕革除惡習，再次漠視法令禁制而為本案
    施用毒品之犯行，顯見其戒除毒癮之意志薄弱，然施用毒品
    係自戕行為，對他人危害尚輕，並衡酌其生活狀況、品行、
    智識程度及檢察官具體求刑之範圍等一切情狀，量處如主文
    所示之刑，並定其應執行之刑，以示懲儆。另扣案之注射針
    筒2 支，均係被告所有，且係供其施用毒品所用之工具，業
    據被告陳明在卷，爰依刑法第38條第1 項第2 款之規定宣告
    沒收。
據上論斷，應依刑事訴訟法第273 條之1 第1 項、第299 條第1
項前段，毒品危害防制條例第10條第1 項、第2 項，刑法第11條
前段、第47條第1 項、第51條第5 款、第38條第1 項第2 款，判
決如主文。
本案經檢察官黃俊鳴到庭執行職務。
中    華    民    國    98    年     9    月    8    日
                      刑事第三庭法  官  林佩儒
以上正本證明與原本無異。
如不服本判決，應於判決送達後10日內向本院提出上訴狀（應敘
述具體理由並附繕本）。
上訴書狀如未敘述上訴理由，應於上訴期間屆滿後20日內補提理
由書狀於本院。
                                書記官  陳玲君
中    華    民    國    98    年    9     月    8     日
附記論罪之法條全文：
毒品危害防制條例第10條
施用第一級毒品者，處6月以上5年以下有期徒刑。
施用第二級毒品者，處3年以下有期徒刑。


司法院資訊處製作；財團法人民間司法改革基金會備份。
